臺灣臺中地方法院刑事裁定
111年度聲字第1592號
聲  請  人  臺灣臺中地方檢察署檢察官
受  刑  人  曾進輝



上列聲請人因受刑人不能安全駕駛致交通危險罪等案件，先後判
決確定如附表所載，聲請定其應執行刑（111年度執聲字第1164
號），本院裁定如下：
    主    文
甲○○因犯如附表所示之罪，所處如附表所示之刑，有期徒刑部分
應執行有期徒刑伍年參月。
    理    由
一、本件聲請意旨略以：受刑人甲○○因不能安全駕駛致交通危險
    罪等案件，先後經判決確定如附表，應依刑法第53條、第51
    條第5款規定，定其應執行之刑，爰依刑事訴訟法第477條第
    1項規定聲請裁定定其應執行之刑等語。
二、按數罪併罰，有2裁判以上者，依刑法第51條規定，定其應
    執行之刑。宣告多數有期徒刑者，於各刑中之最長期以上，
    各刑合併之刑期以下，定其刑期。但不得逾30年。刑法第53
    條、第51條第5款分別定有明文。又按裁判確定前犯數罪者
    ，併合處罰之。但有下列情形者，不在此限。一、得易科罰
    金之罪與不得易科罰金之罪。二、得易科罰金之罪與不得易
    服社會勞動之罪。三、得易服社會勞動之罪與不得易科罰金
    之罪。四、得易服社會勞動之罪與不得易服社會勞動之罪。
    前項但書情形，受刑人請求檢察官聲請定應執行刑者，依第
    51條規定定之。同法第50條亦有明文規定。再按併合處罰之
    其中之一罪雖得易科罰金，與不得易科之他罪合併處罰之結
    果，於定執行刑時，祇須將各罪之刑合併裁量，不得易科罰
    金合併執行，司法院釋字第144號解釋意旨可資參照。另按
    刑事訴訟法第370條第2項、第3項，已針對第二審上訴案件
    之定應執行之刑，明定有不利益變更禁止原則之適用，於分
    屬不同案件之數罪併罰有應更定執行刑者，本於同為定刑裁
    定應為相同處理之原則，法院於裁定定應執行之刑時，自仍
    應有不利益變更禁止原則法理之考量，亦即另定之執行刑，
    其裁量所定之刑期，不得較重於前定之執行刑加計後裁判宣
    告之刑之總和；又法律上屬於自由裁量之事項，並非概無法
    律性之拘束。自由裁量係於法律一定之外部性界限內（以定
    執行刑言，即不得違反刑法第51條之規定）使法官具體選擇
    以為適當之處理；因此在裁量時，必須符合所適用之法規之
    目的。更進一步言，須受法律秩序之理念所指導，此亦即所
    謂自由裁量之內部性界限。關於定應執行之刑，既屬自由裁
    量之範圍，其應受此項內部性界限之拘束，要屬當然（最高
    法院103年度第14次刑事庭會議決議、80年度台非字第473號
    判決要旨參照）。末按裁判確定前犯數罪而併合處罰之案件
    ，有二以上之裁判，應依刑法第51條第5款至第7款定應執行
    之刑時，最後事實審法院即應據該院檢察官之聲請，以裁定
    定其應執行之刑，殊不能因數罪中之一部分犯罪之刑業經執
    行完畢，而認檢察官之聲請為不合法，予以駁回（最高法院
    47年台抗字第2號判例要旨參照）。 
三、經查，本件受刑人甲○○因不能安全駕駛致交通危險罪等案件
    ，經本院分別判處如附表所示之刑，且均經確定在案，此有
    各該判決書、臺灣高等法院被告前案紀錄表在卷可稽。茲聲
    請人以本院為上開案件犯罪事實最後判決之法院，聲請定其
    應執行之刑，其中受刑人所犯如附表編號1所示之罪所宣告
    之刑，得易科罰金；如附表編號2、3所示之罪所宣告之刑，
    不得易科罰金，惟聲請人係經受刑人請求而為本件聲請定應
    執行刑乙節，有卷附臺灣臺中地方檢察署刑法第50條第1項
    但書案件是否請求定應執行刑調查表在卷可參，爰依上開說
    明，在前開外部性及內部性界限範圍內，定其應執行之刑。
    至受刑人所犯如附表編號1所示之罪原雖得易科罰金，然與
    其所犯不得易科罰金之如附表編號2、3所示之罪併合處罰之
    結果，依上開說明，本院於定執行刑時，自不得併予諭知易
    科罰金之折算標準；另受刑人已執行完畢部分，當不能重複
    執行，應由檢察官於指揮執行時扣除之；又罰金刑部分，僅
    如附表編號1所示之不能安全駕駛致交通危險罪案件有併科
    罰金之單一宣告，既無宣告多數罰金刑之情形，自不生定其
    應執行刑之問題，均附此敘明。
四、依刑事訴訟法第477條第1項，刑法第53條、第50條第2項、
    第51條第5款，裁定如主文。
中    華    民    國    111   年    6     月    16    日
                    刑事第十四庭  法  官  黃司熒
以上正本證明與原本無異。
如不服本裁定，應於收受送達後5日內向本院提出抗告狀。（應
附繕本）
                                  書記官  蕭訓慧
中　　華　　民　　國　　111 　年　　6 　　月　　16　　日
附表：臺灣臺中地方檢察署受刑人甲○○定應執行刑案件一覽表
編號         1        2        3 罪名  不能安全駕駛致交通危險罪 強制猥褻 強制性交 宣告刑  有期徒刑3月，併科罰金新臺幣2萬元 有期徒刑3年2月 有期徒刑4年8月 犯罪日期  107年3月7日 103年9月間至104年6月間某日 103年9月間至104年6月間某日 偵查（自訴）機關年度案號  臺中地檢107年度速偵字第1577號 臺中地檢109年度偵字第19661號 臺中地檢109年度偵字第19661號 最後事實審 法院 臺中地院 臺中地院 臺中地院  案號 107年度豐交簡字第297號 109年度侵訴字第209號 109年度侵訴字第209號  判決日期 107年4月25日 110年12月30日 110年12月30日 確定判決 法院 臺中地院 臺中地院 臺中地院  案號 107年度豐交簡字第297號 109年度侵訴字第209號 109年度侵訴字第209號  判決確定日期 107年5月31日 111年2月8日 111年2月8日 是否為得易科罰金、易服社會勞動之案件  均是 均否 均否 備           註  臺中地檢107年度執字第8442號（已執畢） 臺中地檢111年度執字第2967號 臺中地檢111年度執字第2967號    編號2、3已定應執行有期徒刑5年2月